臺灣板橋地方法院刑事判決　　　　　 100年度交簡上字第38號
公　訴　人　臺灣板橋地方法院檢察署檢察官
上　訴　人
即　被　告　陳進源
上列上訴人因公共危險案件，不服本院99年度交簡字第6522號中
華民國99年12月31日第一審判決（聲請簡易判決處刑案號：99年
度偵字第29714 號），提起上訴，本院管轄之第二審合議庭判決
如下：
    主  文
上訴駁回。
    事實及理由
一、本案經本院審理結果，認第一審以上訴人即被告陳進源所為
    係犯刑法第185 條之3 之服用酒類不能安全駕駛動力交通工
    具而駕駛罪，判處罰金新臺幣（下同）八萬元，如易服勞役
    ，以一千元折算一日，其認事用法均無違誤，量刑亦屬妥適
    ，應予維持，並引用如附件所示第一審刑事簡易判決書記載
    之事實、證據及理由。
二、上訴人即被告陳進源上訴意旨對於被訴事實為有罪之陳述，
    僅以：原審量刑過重，其因年事已高，無法工作而無收入來
    源，僅有子女每月給付之五千元孝親費，無力負擔高額罰金
    ，爰請求從輕量刑等語。
三、按被告既為有罪之陳述，是原審以被告犯罪事實明確，依刑
    事訴訟法第449 條第1 項前段、第3 項、第454 條第2 項，
    刑法第185 條之3 、第42條第3 項，刑法施行法第1 條之1
    第1 項之規定，並審酌被告為成年人，且年事已高，理應深
    知酒精成分對人之意識能力具有不良影響，酒後駕車對一般
    往來之公眾及駕駛人自身皆具有高度危險性，既漠視自己安
    危，尤罔顧公眾安全，於服用酒類，換算酒後呼氣酒精濃度
    高達每公升1.09毫克，已處於不能安全駕駛動力交通工具之
    狀態，仍駕駛機車上路，並發生交通事故並致自己受傷，對
    交通安全所生之危害非輕，惟其犯後尚知坦承犯行之態度等
    一切情狀，量處罰金八萬元，並諭知易服勞役之折算標準，
    其認事用法並無違誤，量刑亦屬妥適。上訴人即被告上訴意
    旨雖認原審量刑過重，請求從輕量刑，然查：被告在酒後呼
    氣酒精濃度高達1.09毫克之情形下，仍駕駛車輛行駛於市區
    道路上，並肇生交通事故，顯已對行車安全發生嚴重危害，
    自不宜量刑過輕，原審判處被告罰金八萬元，且得易服勞役
    ，衡情並未過重（且可折抵違規酒後駕車部分之行政罰鍰）
    ，被告若無力繳交罰金，亦可向檢察官聲請分期繳付或易服
    社會勞動役，於法亦有緩衝之空間。況刑罰之量定，屬法院
    之職權行使，且應審酌刑法第57條所列各款事由及一切情狀
    ，為酌量輕重之標準，並非漫無限制，在同一犯罪事實與情
    節，如別無其他加重或減輕之原因，下級審法院量定之刑，
    亦無過重或失輕之不當情形，則上級審法院對下級審法院之
    職權行使，原則上應予尊重。是綜上所述，本件原審判決時
    既已考量上開各項情狀，量刑並無失當之處，被告上訴意旨
    認原審量刑過重，尚無理由，應予駁回。
據上論斷，應依刑事訴訟第455 條之1 第1 項、第3 項、第368
條、第373 條，判決如主文。
本案經檢察官陳旭華到庭執行職務。
中    華    民    國   100    年    4     月    29    日
                    交通法庭  審判長法  官 李幼妃
                                    法  官 朱嘉川
                                    法  官 張紹省
以上正本證明與原本無異。
本件不得上訴。
                                    書記官 周雅玲
中    華    民    國   100    年    4     月    29    日
附錄本案論罪科刑法條全文：
中華民國刑法第185條之3
服用毒品、麻醉藥品、酒類或其他相類之物，不能安全駕駛動力
交通工具而駕駛者，處一年以下有期徒刑、拘役或科或併科十五
萬元以下罰金。